【裁判字號】    94,訴,120
【裁判日期】    950620
【裁判案由】    強盜等
【裁判全文】
臺灣新竹地方法院刑事判決               94年度訴字第120號
公  訴  人  臺灣新竹地方法院檢察署檢察官
被      告  寅○○
                    現於臺灣新竹監獄另案執行中
指定辯護人  本院公設辯護人丁○○
上列被告因搶奪等案件，經檢察官提起公訴（94年度偵字第5107
號、5297號、5448號、5513號、5914號），本院判決如下：
    主  文
寅○○共同連續意圖為自己不法之所有，而搶奪他人之動產，累
犯，處有期徒刑肆年。
被訴準強盜部分無罪。
    事  實
一、寅○○前因竊盜案件，經本院以92年度易字第255號判處有
    期徒刑6月，經上訴於台灣高等法院（92年度上易字第2309
    號）後，撤回上訴，於92年9月23日確定，並於93年5月3日
    縮刑期滿執行完畢。猶不知悔改，基於意圖為自己不法所有
    之概括犯意，自民國93年8月6日起，於如附表編號1至9所示
    之時間及地點，或單獨或與李德修基於共同搶奪之犯意聯絡
    （李德修被訴竊盜等案件業因其於94年9月15日死亡，經本
    院以94年度簡上字第5號另為公訴不受理之諭知），以如附
    表編號1至9所示之犯罪方式，或由李德修騎乘機車搭載寅○○（即附表編號1-3、5-9）；或由寅○○單獨騎乘機車（即
    附表編號4）趁人不備之際，均由寅○○出手搶奪如附表編
    號1至9所示之被害人癸○○等9人所有之物，得手後將項鍊
    變賣朋分花用，嗣於93年10月1日上午11時50分許，在新竹
    市○○路、仁義街口，因騎乘竊得之車號MWL-070號重型機
    車為警逮捕始循線查獲。
二、經新竹市警察局第一分局、第二分局、第三分局、新竹縣警
    察局竹北分局報告臺灣新竹地方法院檢察署檢察官偵查起訴
    。
    理  由
壹、有罪部分：
一、訊據被告寅○○對於附表編號1至9所示之搶奪等事實坦承不
    諱，上揭9次搶奪之事實，業據被告於本院準備程序及審理
    時坦承不諱（見本院95年4月25日準備程序筆錄及95年5月30
    日審判筆錄），核與被害人癸○○、子○、甲○○、丙○○
    、丑○○○、戊○○、庚○○○、莊文英、壬○○於偵查中
    指訴情節大致相符（分別見93年度偵字第5297號卷第15-16
    頁、第62-68頁、93年度偵字第5513號卷第15頁、93年度偵
    字第5107號卷第89-91頁、第119至121頁、93年度偵字第529
    7號卷第19-20頁、93年度偵字第5914號卷第8-9頁、93年度
    偵字第5297號卷第21-23頁、93年度偵字第5448號卷第11-1
    3頁、第45-49頁、93年度偵字第5107號卷第13-14頁、第72
    -80頁、本院卷95年5月30日審判筆錄），並與同案被告李德
    修於偵查中供述相符（93年度偵字第5083號卷第52-54頁、
    第132-136頁），此外，並有寅○○指出搶奪癸○○、子○
    、甲○○、丑○○○、庚○○○地點之照片等（見93年度偵
    字第5297號偵查卷第34頁上方、下方、93年度偵字第5513號
    卷第17頁、第33頁上方、93年度偵字第5297號卷第33頁下方
    ）等在卷可稽，堪認附表編號1-9所載之犯罪事實足以採信
    。
二、核被告所為係犯刑法第325條第1項之搶奪罪。被告與成年男
    子李德修2人（除附表編號4部分之搶奪犯行外），均由李德
    修騎乘機車，寅○○下手搶奪被害人物品之行為，有犯意聯
    絡及行為分擔，為共同正犯。被告如附表編號1-9所示之9次
    搶奪犯行，時間密接且犯罪構成要件相同，顯係基於概括犯
    意所為，為連續犯，應依刑法第56條之規定論以一罪，並依
    法加重其刑。公訴人雖認被告就附表編號9部分除搶奪壬○○之財物外，尚有因脫免逮捕而施強暴之準強盜行為，惟經
    本院認定被告並無公訴人所指之準強盜行為而認定無罪（詳
    如後述），僅構成搶奪罪，此部分搶奪犯行雖未經起訴，然
    因與如附表編號1-8所示之搶奪犯行有連續犯之裁判上一罪
    關係，本院自應併予審理，附此敘明。被告有事實欄所載論
    罪科刑及執行情形，於93年5月3日縮刑期滿執行完畢，此有
    臺灣高等法院被告前案紀錄表附卷可稽，被告前案有期徒刑
    執行完畢後，5年以內再犯本件最重本刑為有期徒刑以上之
    罪，為累犯，應依刑法第47 條之規定，遞加重其刑。爰審
    酌被告處於壯年之際，不思正當途徑獲取財物，在未及3月
    之短期間內陸續犯下9次搶奪犯行，且以騎乘機車由後方搶
    奪被害人掛於脖子上之金項鍊，於強力拉扯之際易對被害人
    造成一定之危害性甚且危及生命，且素行不佳及犯罪所得、
    被害人所受之損害暨犯後態度等一切情狀，量處被告如主文
    所示之刑。
三、公訴意旨另以：
（一）被告寅○○與李德修於93年9月25日下午3時許，在新竹市
      ○○路○段400號前，見車號MWL─070康法新所有之重型機
      車1部停放在路旁且鑰匙插在車上，即乘無人看管之際，
      由寅○○負責把風，李德修發動後竊取之，得手後供己騎
      用，因認被告涉有刑法第320條第1項之竊盜罪嫌。
（二）被告寅○○於93年9月2日上午9時30分許騎乘不詳車號機
      車，行經新竹市○○路花園新城街口，見乙○○頸部掛有
      金項鍊且騎乘車號ＳＭＲ─２６１號輕型機車行經該地，
      被告寅○○即騎乘前開不詳車號機車自後方衝撞乙○○之
      機車，致乙○○倒地受有骨折等傷害（傷害部分未據告訴
      ），寅○○趁乙○○倒地未能即時爬起之際，佯裝欲協助
      將乙○○之機車扶起，接近乙○○並乘其不及防備之際，
      伸手搶奪其掛在頸部之金項鍊，得手後旋即騎乘機車逃逸
      ，因認被告此部分涉有刑法第325條第1項之搶奪罪。
（三）訊據被告寅○○否認前揭竊取康新法機車及搶奪乙○○之
      金項鍊之犯行，辯稱：康新法機車乃李德修一人所為，並
      未參與該件犯行；至於搶奪乙○○一案亦非其所為，因該
      件犯罪型態與其前所犯之搶奪手段並不相同，其從未單獨
      騎乘機車行搶等語。經查：
   1、竊取康新法機車部分：被告於雖於警詢中曾供述：重機車
      約於93年9月20日早上8時許在新竹市○○路與東門街口偷
      竊，因該車鑰匙未拔，由李德修偷竊，我在旁把風（見93
      年度偵字第5083號卷第14頁）；然被害人康新法於警詢中
      指述：我的機車於93年9月25日17時許，在新竹市○○路
      二段400號前發現我的機車被竊（見93年度偵字第5083號
      卷第16頁），是被告所供述本件失竊時間與地點與被害人
      所指述並不相符；再者，同案被告李德修於警詢中供述
      ：我不知道該機車是何人所有，是我竊取的，約4、5日前
      下午15時左右在新竹市○○路二段舊惠民醫院前竊取，我
      見該機車鑰匙未拔，我趁車主不注意之際開啟電門竊取等
      語（見93年度偵字第5083號卷第11頁93年10月2日訊問筆
      錄），於93年10月2日偵訊中供述：確實是我與寅○○
      一起去偷，我見該機車鑰匙未拔取，趁機偷車，寅○○同
      意等語（見93年度偵字第5083 號偵查卷第53頁），於
      同年12月13日偵訊中供述：該機車是在舊的惠民醫院附近
      ，我自己一人去偷，寅○○沒有去等語（見93年度偵字第
      5083號卷第131頁），同案被告李德修對於寅○○是否有
      參與一事供述前後不一，其供述具有明顯瑕疵，況被告雖
      曾於警詢中坦承犯行，然其供述與被害人指述亦具有明顯
      不符之處，故尚難僅以被告於警詢中之供述及同案被告李
      德修具有瑕疵之供述遽認定被告涉犯此部分竊盜犯行，此
      外，無其他證據證明被告有此部分竊盜犯行，而公訴意旨
      認為此一竊取機車行為乃為遂行前開有罪之搶奪犯行，因
      而二者間具有裁判上一罪之牽連犯關係，爰不另為無罪之
      諭知。
    被告雖曾於警詢中坦承搶奪被害人乙○○之項鍊，然證人
      乙○○於偵查中證述：「我當時騎機車行經該地在附近
      找一家補習班，一邊慢慢騎一邊找路，一位歹徒騎乘機車
      從我後方衝撞我的機車，我跌倒後，歹徒騎車到前方後下
      車走回來，當時我還倒在地上時他跟我講話，問我有無怎
      樣，我請他把我的機車扶正，他有動手去拉我的機車座墊
      ，但是沒有打開他就不願意幫我把機車扶正，跟我說扶不
      起，他趁我還坐在地上沒爬起來時，他從正面搶我的掛於
      頸部之金項鍊後跑回他的機車，並騎車逃逸，歹徒黑黑的
      、有點壯壯的，約170公分左右」、「問：如提示照片，
      可否指認行搶人？不敢確定。」、「問：提示五張口卡照
      片並告知犯罪嫌疑人不一定在其中，口卡人編號一至五順
      序分別為：吳清吉、黃忠賢、寅○○、林維德、李德修？
      答：比較像是三號，歹徒行搶時對我笑笑的，不像照片內
      看起來比較兇。」等語（見93年度偵字第5513號卷第50-5
      1頁）；證人於本院審理中證述：「審判長問：當天被
      搶經過？答：我當時騎一部SMR261號機車在附近，要找一
      家補習班，因為當地我不熟，我騎的很慢，慢慢找門牌，
      突然被撞，我倒地，爬不起來，有一部機車騎到我倒地前
      面停下來，在我目視可及範圍，往我這邊走過來，他問我
      有無怎樣，我當時問他你騎機車怎麼騎成這樣把我撞到，
      我請他將我的機車牽起來，他沒有幫我牽起來，他說他牽
      不起來，他說他自己也受傷，對方用手去碰我機車座墊下
      的置物箱，就在我們講話時，搶了就跑，我坐在地上，他
      站在我右側，把我掛在脖子上的項鍊搶走。」、「審判長
      問：你被撞的時候，有無被撞得很用力，還是只是輕輕撞
      讓你倒地？答：我的車子整個滑出去，滑了一小段路，我
      人跟著機車滑出去，倒在地上，我當時很痛，爬不起來。
      」、「審判長問：你如何確定走過來的人就是撞你的人？
      答：我不確定。」、「審判長問：在庭被告是否是當時搶
      你的人？（請證人當庭指認）答：從臉形上看好像是，當
      時看比較黑，現在看比較白。」、「審判長問：從你被撞
      ，到項鍊被拉走，約經過多久？答：很快，不到10分。」
      、「被告問：請確認當時是否是我與你對談？答：聲音有
      點像，人我不認得，當天跟我交談的人，聲音蠻低沈的，
      口音像工人，看起來壯壯的。我無法確認究竟在庭被告是
      當天與我對談之人。」等語（見本院95年5月30日審判筆
      錄），是證人於偵查中及審理中均僅能證述「好像」是被
      告，並無法明確肯認之，然衡以一般常情，雖證人從被撞
      到項鍊被搶走前後不到10分鐘，然突遭他人騎機車衝撞後
      並趁機搶奪財物，此一偶發事件對身心之衝擊甚大，再加
      上歹徒為搶奪證人身上之金項鍊勢必近距離接近證人，而
      此一近距離之接觸，證人對於行搶之人之容貌應具有一定
      程度之辨識能力，然證人於偵查中及審理中並無法明確肯
      定為在庭之被告，再者，此一搶奪犯行乃騎車衝撞他人機
      車致人車倒地不及防備時行搶，與被告所涉犯之前開有罪
      部分之搶奪犯行為騎車靠近路人時由機車後座之人行搶態
      樣迥異，是本件證人既無法明確指認乃被告所為，而此一
      搶奪犯行確與被告所涉犯之前開搶奪手段明顯有異，在無
      其他證據佐證之情形下，尚難僅以被告於警詢中之供述，
      以及證人無法明確指認之證述遽認定被告有罪，應為被告
      有利之認定，此外，本院查無其他積極證據足資證明被告
      涉有上述部分搶奪犯行，原應為無罪之諭知，惟因公訴意
      旨認此部分與前開有罪之搶奪部分，為裁判上一罪之連續
      犯關係，爰不另為無罪之諭知。
貳、無罪部分：
一、公訴意旨另以：被告寅○○於93年10月1日上午7時45分許，
    搭乘由李德修騎乘前開竊得之車號MWL─070號重型機車，行
    經新竹市○○路○段337巷1號前，見被害人壬○○騎乘腳踏
    車且附近人車稀少，李德修即騎至壬○○身旁，由寅○○伸
    手搶奪壬○○掛於頸部之項鍊，得手後因前方道路為死巷而
    迴轉欲逃逸時，壬○○大聲呼救並將所騎乘腳踏車橫擋於路
    中阻止其等離去，李德修、寅○○為脫免逮捕，竟由李德修
    騎機車頂撞壬○○之腳踏車，寅○○則下車徒手將壬○○推
    開，適辛○○聞聲前來查看，寅○○見辛○○接近即回到機
    車上，辛○○見狀便上前將寅○○自機車上拉下，寅○○將
    搶得之壬○○金項鍊丟入附近草叢後，竟為脫免逮捕而徒手
    攻擊辛○○，惟未打到即為辛○○制伏並當場逮捕。李德修
    則趁混亂之際將壬○○之腳踏車頂開後逃逸，因認被告涉有
    刑法第329條、第328條第4項、第1項之準強盜未遂罪。
二、按犯罪事實應依證據認定，無證據不得推定其犯罪事實；又
    不能證明被告犯罪者，應諭知無罪之判決，刑事訴訟法第15
    4條、第301條第1項分別定有明文。又事實之認定，應憑證
    據，如未能發現相當證據，或證據不足以證明，自不能以推
    測或擬制之方法，為裁判基礎（最高法院40年台上字第86號
    判例參照）；且認定犯罪事實所憑之證據，雖不以直接證據
    為限，間接證據亦包括在內，然而無論直接證據或間接證據
    ，其為訴訟上之證明，須於通常一般之人均不致有所懷疑，
    而得確信其為真實之程度者，始得據為有罪之認定，倘其證
    明尚未達到此一程度，而有合理之懷疑存在而無從使事實審
    法院得有罪之確信時，即應由法院為諭知被告無罪之判決（
    最高法院76年台上字第4986號判例參照）。又按刑法第329
    條之準強盜罪以竊盜或搶奪，因防護贓物、脫免逮捕或湮滅
    罪證而當場施強暴脅迫為要件，以行為人主觀上有防護贓物
    、脫免逮捕或湮滅罪證之犯意及目的，客觀上有實施強暴脅
    迫為手段，始足當之，如欠缺此項手段、目的關係，即難以
    本罪相繩。
三、公訴人認被告涉有上開罪嫌，無非係以：（一）被告寅○○
    於警詢中、偵訊中及本院延長羈押訊問庭之供述；（二）同
    案被告李德修於警詢、偵訊中及本院延長羈押訊問庭之供述
    ；（三）被害人壬○○於警詢中及偵訊中證述；（四）證人
    辛○○於警詢及偵訊中之證述；（五）壬○○出具之贓證物
    品認領保管收據；（六）台灣新竹地方法院檢察署法醫於93
    年11月2日對壬○○檢驗傷勢後所出具之驗傷診斷書1紙；（
    七）案發現場現場照片暨位置圖等為主要論據。
四、程序部分：
    證人壬○○及辛○○於警詢中之證述，屬於被告以外之人於
    審判外之言詞陳述，依據刑事訴訟法第159條之規定無證據
    能力，先此敘明。。
五、訊之被告寅○○堅詞否認有何準強盜之犯行，辯稱：當天見
    壬○○騎乘腳踏車，李德修即騎至壬○○身旁，由其伸手搶
    奪壬○○頸部之項鍊，得手後因前方道路為死巷而迴轉欲逃
    離時，壬○○大聲呼叫並將所騎腳踏車橫擋於路中阻止其等
    離去，且辛○○聞聲前來查看，辛○○見狀便將其自機車上
    拉下，其即遭辛○○制伏並當場逮捕，其與李德修並未對壬○○、辛○○等人施以強暴行為等語。經查：
（一）被告對於上開搶奪被害人壬○○金項鍊1條之犯行已坦承
      不諱，核與被害人壬○○之指訴情節相符，被告此搶奪部
      分犯行至堪認定，如前所述，併此敘明。
（二）再就被告是否因防護得手之金項鍊及為離去現場，而對壬○○及辛○○施以強暴之情形：
   1、證人即告訴人壬○○於偵查中證述：我騎腳踏車在我家
      附近的路上，我本來要去養雞，後來突然有二個人從我後
      面騎機車接近，坐後面那個人從後方搶我的項鍊，我大喊
      賊、搶劫，就有人來幫忙，小偷見有人來，就把項鍊丟到
      路邊草叢裡，我後來在草叢裡找到項鍊，他們要走的時候
      ，我用腳踏車擋住他們的去路，對方用機車撞我，我就把
      腳踏車丟在一旁，用手去抓坐後面那個小偷的手，後來辛○○就來幫我抓坐機車後面那個小偷，騎機車就用機車撞
      我，騎機車那一個小偷被他跑掉了等語（見93年度偵字第
      5083號偵查卷第115頁）；於本院審理中證述：「問：
      你被搶情形？答：我騎腳踏車在路上走，對方二人騎機車
      跟在我後面，從我後面拉住我脖子的項鍊，扯斷項鍊，斷
      成兩截，邊騎機車邊搶我，搶到後，往前逃，沒有路就回
      頭。」、「問：對方搶你時，有無用機車撞你的腳踏車？
      證人答機車從我腳踏車旁過。」、「問：對方搶你時，是
      下車搶你還是坐在機車上搶你？答：坐在機車上搶。」、
      「問：搶你時，對方有無打你的頭？答：無。」、「問：
      搶你時，有無將你壓在地上？答：無。他們搶了，拉斷項
      鍊就逃跑了。」、「問：你被搶後多久，你就喊搶劫？答
      ：一被搶時，我就喊了。」、「問：對方搶後，又回頭過
      來，經過多久？答：搶到後，機車騎了一小段，又折返，
      約2、3分。」、「問：你看到對方回頭後你的反應？答：
      我喊賊，從腳踏車上跳下來，用腳踏車擋住他們的去路，
      因為我知道前面沒有路，他們會折返。」、「問：你用腳
      踏車擋住他們的去路，對方的反應？答：他們看我把腳踏
      車擋在路中，不敢撞我，機車速度放慢，慢慢騎到我腳踏
      車前，機車稍微碰到我的腳踏車，我手放開腳踏車，讓腳
      踏車倒地，我當時害怕，所以重心有點不穩，就跑去拉機
      車後座那一個。」、「問：你喊賊後，有無人來幫你？答
      ：我腳踏車放開，我去拉機車後座之人的手，當時我姪子
      辛○○趕到過來幫我。」、「問：辛○○來幫忙後，你作
      何事？答：我幫忙抓機車後座之人。我沒有再去牽腳踏車
      了，直到騎機車之人逃離後我才去牽腳踏車。」、「問：
      對方回頭後，騎機車接近你時，有無人下車打你？答：無
      。對方沒有人下車。」、「問：有無人下車要拉開你的腳
      踏車？答：無。坐在機車後座之人，都沒有主動下車，是
      被我拉偏的。」、「問：你被搶至拉機車後座之人下車過
      程中，你有無受傷？答：因為緊張跳下來，腳有點痛，手
      沒有受傷。」、「問：你如何去拉機車後座之人？答：我
      用兩隻手去拉他的手，但是拉哪一隻手我忘記了，我很用
      力拉。」、「問：你拉住被告後，被告有無打你？答：無
      。辛○○已經趕到。」、「問：你拉住被告後，被告有無
      被你拉下車？答：被告還坐在機車上，但有一支腳已經著
      地。」、「問：你將後座之人拉下後，騎機車之人有無撞
      你？答：無。」、「問：騎機車之人要逃離時，有無去撞
      你的腳踏車？答：無。那條路那麼寬，被我攔住，他們跑
      不掉，但是騎機車之人看有縫隙就鑽出去。」等語，是證
      人於偵查中證述與審理中證述不一，而其於本院交互詰問
      時經由較長時間之詰問且依據案件發生階段更細節性的回
      憶，其於本院審理中證述較偵查中片段式之證述應較為可
      採，而依據其於審理中證述被告於搶得財物後，雖將腳踏
      車橫擋於路上，然被告與李德修看證人把腳踏車擋在路中
      之際，亦不敢衝撞證人，反而將機車速度放慢，且慢慢騎
      到證人腳踏車前，機車只是稍微碰到證人之腳踏車，且被
      告與李德修後來騎乘機車逃離是乃由縫隙中趁機鑽出，由
      被告與李德修之行為得見，被告當時僅單純為求逃脫，並
      無客觀上施以暴力行為之情形，若被告果有欲對證人施以
      暴力之想法，則無庸於離開之際還刻意放慢機車速度並尋
      找縫隙鑽出，大可直接衝撞證人腳踏車後逃離，故由證人
      證言尚難認定被告與李德修有對其施以強暴手段之情形。
   2、證人辛○○於偵查中證述：歹徒行搶地點在我家前面，
      我當時在我家門口聽到壬○○喊搶劫的聲音，我就從家中
      出來看，我走出家門時看到歹徒騎機車要離開，壬○○用
      腳踏車擋住機車不讓他走，騎機車的歹徒用機車頂壬○○
      的腳踏車，坐後座的人下車要撥開壬○○準備要離開現場
      ，我上前時下車的歹徒又坐回後座，我把坐在後座的歹徒
      抓下來，我一人無法抓二個，被我抓下來的歹徒有動手要
      打我，但沒有打到，當時只有我及壬○○及二位歹徒在場
      ，等語（見93年度偵字第5107號偵查卷第155-156頁）；
      於審理中則證述：「問：當天經過？答：早上我起床後
      ，在屋外看報紙，我面對牆壁，聽到我伯母壬○○喊搶劫
      ，我回頭看後，看到二男一女，跑過去，我問我伯母何事
      ，我伯母說搶劫，我抓住後面那一個，前面那一個騎機車
      要逃跑，我伯母用腳踏車擋住騎機車那一個人的路。」、
      「問：你看到時，壬○○是否已經用腳踏車擋住二搶匪？
      答：是。我看到壬○○用腳踏車橫擋在路上。」、「問：
      你看到後，去抓坐在後座之人時，對方有無反抗？答：我
      拉他時，他一直要撥開我的手，要打我，我一直拉住他的
      胸口。」、「問：你將該人拉下後，他如何與你打架？答
      ：他用手打向我，我將他壓在地上。」、「問：當時有無
      人騎機車撞你？答：無。」等語（見本院審判筆錄），是
      證人辛○○雖證述被告有對之欲以拳頭毆打之行為，然證
      人壬○○卻證述：「問：你有無看到被告打辛○○？答：
      我沒有注意，我不知道。」（見本院審判筆錄），然證人
      壬○○突然面臨此一偶發性之搶奪事件，且被告於逃脫過
      程均在其面前所為，若其間尚伴有動手毆打其親友之暴力
      情節（亦即被告對辛○○揮拳一事）理應印象深刻，然證
      人壬○○卻證述對於此一部份並無印象，實與常情相違，
      是此一部份應以證人壬○○之證述較為可採，是既無證人
      辛○○所述之揮拳情節，且證人辛○○、壬○○亦未陳述
      有其他強暴手段，故由證人辛○○、壬○○之證言尚難認
      定被告有對其施以強暴手段之情形。
   3、且同案被告李德修於警詢、偵訊中及本院延長羈押訊問庭
      時均供述：「被害人有反抗並呼喊搶劫以引起其他路人注
      意，但被害人如何反抗我不清楚，因我沒有回頭看寅○○
      向他強取財物情形，經該被害人呼喊搶劫後路人上前協助
      她，我則趁機逃」、「我騎機車搭載寅○○，寅○○下車
      強盜壬○○金項鍊，但我沒有撞倒壬○○腳踏車，是壬○○騎腳踏車，我騎機車從後面超車，由寅○○下手強盜壬○○的金項鍊，強盜後寅○○下車，我騎機車跑掉，後來
      我在新竹市○○路30巷1號前被警察查獲」等語（見93偵
      字第5083號偵查卷第54頁），是由前揭同案被告李德修之
      供述亦無任何對被害人壬○○及辛○○施以暴力行為之情
      形，是同案被告李德修之供述尚難認定被告具有準強盜之
      犯行。
   4、另公訴人雖提出贓物認領保管單、壬○○之驗傷證明書及
      現場位置圖此三項書證，然因由被告供述、證人壬○○、
      辛○○證述及同案被告李德修之供述均無法認定被告有準
      強盜之犯行，故此三項書證僅得供為被告涉犯附表編號9
      搶奪罪之佐證，而非供為被告觸犯準強盜罪之佐證，附此
      敘明。
   5、被告既未因防護得手之金項鍊及為離去現場，而對被害人
      壬○○及辛○○使用強暴之手段，揆諸前揭最高法院判決
      意旨，要難以刑法第329條、第328條第1項、第4項之準強
      盜罪相繩，本案應僅成立搶奪罪。公訴人認被告係犯準強
      盜罪，尚有未合。綜上所述，本件既無積極證據證明被告
      有何公訴人所指之準強盜犯行，公訴人所本之上開論據，
      在經驗科學及論理法則上尚堪存疑，而難以採為對被告不
      利之認定。此外，復查無其他積極證據，或其他客觀之方
      法足以排除此項合理之可疑，揆諸首開說明，被告被訴準
      強盜部分不能證明，公訴人認本件準強盜與搶奪罪部分為
      數罪，應分論併罰，自應為被告無罪之諭知。
據上論斷，應依刑事訴訟法第299條第1項前段、第301條第1項、
刑法第28條、第56條、第325條第1項、第47條，罰金罰鍰提高標
準條例第1條前段，判決如主文。
本案經檢察官許恭仁到庭執行職務
中    華    民    國    95    年    6     月    20    日
                  刑事第一庭審判長法  官  賴淑敏
                                  法  官  黃美文
                                  法  官  李毓華
以上正本證明與原本無異。
如不服本判決，應於判決送達後10日內向本院提出上訴狀 (應附
繕本 )，上訴於臺灣高等法院。
中    華    民    國    95    年    6     月    20    日
                                  書記官  李佩真
附錄本案論罪科刑法條：
中華民國刑法第325條第1項(普通搶奪罪)
意圖為自己或第三人不法之所有，而搶奪他人之動產者，處 6 月
以上 5 年以下有期徒刑。
附表：
┌──┬────┬────┬────┬───┬─────┬────┬───┐
│編號│犯罪時間│犯罪地點│犯罪方式│被害人│所得財物  │所犯法條│備  註│
│    │        │        │        │      │          │及罪名  │      │
├──┼────┼────┼────┼───┼─────┼────┼───┤
│    │93年8月 │新竹縣竹│由李德修│癸○○│金項鍊1條 │刑法第32│起訴案│
│1   │6日上午 │北市新港│騎乘車號│      │          │5條第1項│號：93│
│    │10時30分│里7鄰魚 │不詳之機│      │          │        │年度偵│
│    │許      │寮69之2 │車搭載謝│      │          │        │字第52│
│    │        │號前    │金來，趁│      │          │        │97號  │
│    │        │        │被害人不│      │          │        │      │
│    │        │        │備之際，│      │          │        │      │
│    │        │        │由後方搶│      │          │        │      │
│    │        │        │奪掛於頸│      │          │        │      │
│    │        │        │部之金項│      │          │        │      │
│    │        │        │鍊。    │      │          │        │      │
│    │        │        │        │      │          │        │      │
│    │        │        │        │      │          │        │      │
│    │        │        │        │      │          │        │      │
│    │        │        │        │      │          │        │      │
├──┼────┼────┼────┼───┼─────┼────┼───┤
│2   │93年8月1│新竹縣竹│李德修騎│子○  │無        │刑法第32│起訴案│
│    │0日下午3│北市新港│乘不詳車│      │          │5條第3項│號：93│
│    │時25分許│里7鄰魚 │號之機車│      │          │、第1項 │年度偵│
│    │        │寮61之1 │搭載謝金│      │          │之搶奪未│字第52│
│    │        │號前    │來，由謝│      │          │遂罪。  │97    │
│    │        │        │金來佯稱│      │          │        │號    │
│    │        │        │問路於問│      │          │        │      │
│    │        │        │畢，被害│      │          │        │      │
│    │        │        │人欲離去│      │          │        │      │
│    │        │        │之時，謝│      │          │        │      │
│    │        │        │金來亦返│      │          │        │      │
│    │        │        │回機車上│      │          │        │      │
│    │        │        │，2人便 │      │          │        │      │
│    │        │        │共乘機車│      │          │        │      │
│    │        │        │接近被害│      │          │        │      │
│    │        │        │人，並趁│      │          │        │      │
│    │        │        │被害人不│      │          │        │      │
│    │        │        │備之際，│      │          │        │      │
│    │        │        │由寅○○│      │          │        │      │
│    │        │        │伸手自被│      │          │        │      │
│    │        │        │害人後方│      │          │        │      │
│    │        │        │搶奪其掛│      │          │        │      │
│    │        │        │於頸部之│      │          │        │      │
│    │        │        │金項鍊，│      │          │        │      │
│    │        │        │惟因僅拉│      │          │        │      │
│    │        │        │破上衣而│      │          │        │      │
│    │        │        │未得手。│      │          │        │      │
├──┼────┼────┼────┼───┼─────┼────┼───┤
│3   │93年8月 │新竹市香│由李德修│甲○○│金項鍊1條 │刑法第32│起訴案│
│    │30日下午│山區樹下│騎乘車號│      │、玉珮1個 │5條第1項│號：93│
│    │5時15分 │里樹下街│不詳之機│      │。        │之搶奪罪│年度偵│
│    │許      │289號前 │車搭載謝│      │          │。      │字第55│
│    │        │        │金來，趁│      │          │        │13號  │
│    │        │        │被害人不│      │          │        │      │
│    │        │        │備之際，│      │          │        │      │
│    │        │        │由寅○○│      │          │        │      │
│    │        │        │伸手自被│      │          │        │      │
│    │        │        │害人後方│      │          │        │      │
│    │        │        │搶奪頸部│      │          │        │      │
│    │        │        │之金項鍊│      │          │        │      │
│    │        │        │及玉佩。│      │          │        │      │
├──┼────┼────┼────┼───┼─────┼────┼───┤
│4   │93年9月 │新竹市延│寅○○騎│丙○○│金項鍊1條 │刑法第32│起訴案│
│    │10日上午│平路2段8│乘不詳車│      │          │5條第1項│號：93│
│    │10時30分│0巷內   │號機車，│      │          │之搶奪罪│年度偵│
│    │許      │        │趁被害人│      │          │。      │字第51│
│    │        │        │不備之際│      │          │        │07號  │
│    │        │        │，伸手搶│      │          │        │      │
│    │        │        │奪被害人│      │          │        │      │
│    │        │        │掛於頸部│      │          │        │      │
│    │        │        │之金項鍊│      │          │        │      │
│    │        │        │。      │      │          │        │      │
│    │        │        │        │      │          │        │      │
├──┼────┼────┼────┼───┼─────┼────┼───┤
│5   │93年9月1│新竹縣竹│由李德修│楊游細│無        │刑法第32│起訴案│
│    │1日下午2│北市溪洲│騎乘不詳│妹    │          │5條第3項│號：93│
│    │時55分許│路172號 │車號機車│      │          │、第1項 │年度偵│
│    │        │對面空地│搭載謝金│      │          │之搶奪未│字第  │
│    │        │        │來，趁被│      │          │遂罪    │5297號│
│    │        │        │害人不備│      │          │        │      │
│    │        │        │之際，由│      │          │        │      │
│    │        │        │寅○○伸│      │          │        │      │
│    │        │        │手自被害│      │          │        │      │
│    │        │        │人後方搶│      │          │        │      │
│    │        │        │奪掛於頸│      │          │        │      │
│    │        │        │部之金項│      │          │        │      │
│    │        │        │鍊，惟因│      │          │        │      │
│    │        │        │被害人大│      │          │        │      │
│    │        │        │聲呼救，│      │          │        │      │
│    │        │        │而未得手│      │          │        │      │
│    │        │        │。      │      │          │        │      │
├──┼────┼────┼────┼───┼─────┼────┼───┤
│6   │93年9月 │新竹市建│由李德修│戊○○│金項鍊1條 │刑法第32│起訴案│
│    │13日上午│功1路14 │騎乘車號│      │、玉珮1個 │5條第1項│號：93│
│    │10時許  │巷5弄15 │不詳之機│      │          │之搶奪罪│年度偵│
│    │        │號後門  │車搭載謝│      │          │。      │字第59│
│    │        │        │金來，謝│      │          │        │14號  │
│    │        │        │金來下車│      │          │        │      │
│    │        │        │自被害人│      │          │        │      │
│    │        │        │後方接近│      │          │        │      │
│    │        │        │並喊叫「│      │          │        │      │
│    │        │        │歐巴桑」│      │          │        │      │
│    │        │        │，趁被害│      │          │        │      │
│    │        │        │人不備之│      │          │        │      │
│    │        │        │際，伸手│      │          │        │      │
│    │        │        │搶奪掛於│      │          │        │      │
│    │        │        │頸部之金│      │          │        │      │
│    │        │        │項鍊及玉│      │          │        │      │
│    │        │        │佩。    │      │          │        │      │
├──┼────┼────┼────┼───┼─────┼────┼───┤
│7   │93年9月2│新竹縣竹│由李德修│郭蔡志│金項鍊1條 │刑法第32│起訴案│
│    │2日上午6│北市華興│騎乘不詳│津    │          │5條第1項│號：93│
│    │時45分許│1街89號 │車號機車│      │          │之搶奪罪│年度偵│
│    │        │前      │搭載謝金│      │          │。      │字第52│
│    │        │        │來，趁被│      │          │        │97號  │
│    │        │        │害人不備│      │          │        │      │
│    │        │        │之際，由│      │          │        │      │
│    │        │        │寅○○伸│      │          │        │      │
│    │        │        │手自被害│      │          │        │      │
│    │        │        │人後方搶│      │          │        │      │
│    │        │        │奪被害人│      │          │        │      │
│    │        │        │之金項鏈│      │          │        │      │
│    │        │        │。      │      │          │        │      │
├──┼────┼────┼────┼───┼─────┼────┼───┤
│8   │93年9月2│新竹市延│由李德修│己○○│金項鍊1條 │刑法第32│起訴案│
│    │4日上午9│平路1段2│騎乘車號│      │          │5條第1項│號：93│
│    │時許    │61號巷口│VLY-826 │      │          │之搶奪罪│年度偵│
│    │        │        │號機車搭│      │          │。      │字第54│
│    │        │        │載寅○○│      │          │        │48號  │
│    │        │        │，趁被害│      │          │        │      │
│    │        │        │人不備之│      │          │        │      │
│    │        │        │際，由謝│      │          │        │      │
│    │        │        │金來伸手│      │          │        │      │
│    │        │        │自被害人│      │          │        │      │
│    │        │        │後方搶奪│      │          │        │      │
│    │        │        │掛於頸部│      │          │        │      │
│    │        │        │之金項鍊│      │          │        │      │
│    │        │        │。      │      │          │        │      │
│    │        │        │        │      │          │        │      │
├──┼────┼────┼────┼───┼─────┼────┼───┤
│9   │93年10月│新竹市中│由李德修│壬○○│金項鍊1條 │刑法第32│起訴案│
│    │1日上午7│華路6段 │騎乘所竊│      │          │5條第1項│號：93│
│    │時45分許│337巷1號│得之車號│      │          │之搶奪罪│年度偵│
│    │        │前      │MWL-070 │      │          │。      │字第50│
│    │        │        │號重型機│      │          │        │83號  │
│    │        │        │車搭載謝│      │          │        │      │
│    │        │        │金來，趁│      │          │        │      │
│    │        │        │被害人不│      │          │        │      │
│    │        │        │備之際，│      │          │        │      │
│    │        │        │由寅○○│      │          │        │      │
│    │        │        │伸手自被│      │          │        │      │
│    │        │        │害人後方│      │          │        │      │
│    │        │        │搶奪得手│      │          │        │      │
│    │        │        │。      │      │          │        │      │
│    │        │        │        │      │          │        │      │
│    │        │        │        │      │          │        │      │
└──┴────┴────┴────┴───┴─────┴────┴───┘


司法院資訊處製作；財團法人民間司法改革基金會備份。
